# 求助陈版主，集团拨入的资产几年后又拨出给另外一家子公司的处理问题。

提问人：梅斯顿大炮 时间：2020-09-14 09:33:11
集团几年前将一处房产无偿划拨给子公司A公司，现在又将该房产划拨给子公司B公司，A公司的账务处理如下：
1 、划入时
借：固定资产 49
贷：资本公积 49
2 、评估增值
借：固定资产 9
贷：资本公积 9
3 、计提折旧
借：管理费用 8
贷：累计折旧 8
4 、移交时
借：固定资产清理 50
累计折旧 8
贷：固定资产 58
借：资本公积 50
贷：固定资产清理 50
移交时的分录是我参照了您 2012 年对一个帖子的回复编制的，不知道这样处理现在还符不符合会计政策的要求？
现在所里面其他同事的意见是移交时做损益处理，相关资本公积不动；我参照您的回复，觉得相关资产已经转出，与资产对应的所有者权益部分也应该转出，如果构成交易，则通过未分配利润转出；不构成交易，还是通过资本公积转出。不知道这样理解是否符合准则规定？希望得到您的回复，谢谢。

回答人：chenyiwei
你的理解基本合理。
如果后续划出也是无偿的，并且两次划转交易彼此无关联（不构成一揽子交易），则划出时也是作为权益性交易，冲减资本公积。
但建议关注：划入后为何对其评估增值，这部分评估增值确认入账是否恰当，是否违反历史成本原则。